---
title: "titanic SVM"
output: html_document
---

```{r setup, include=FALSE}
library(knitr)
knitr::opts_chunk$set(echo = TRUE)
```

## Read data and change its data type
```{r}
data <- read.csv("titanicTrain.csv")
# 去除NA
# 整理資料格式
data <- data[1:1000,]
sapply(data, function(x) {sum(is.na(x))})
data <- subset(data, select = -body)
data <- data[is.na(data$age)!=TRUE,]
data$fs <- as.integer(data$parch)+as.integer(data$sibsp)+1

data$boat <- as.character(data$boat)
data$survived <- as.factor(data$survived)
data$pclass <- as.factor(data$pclass)
data$sibsp <- as.factor(data$sibsp)
data$parch <- as.factor(data$parch)
data$fs <- as.factor(data$fs)
library(knitr)
kable(summary(data))

```

Use EDA to analyze the data.


## Summary:

```{r}

# EDA
library(ggplot2)

library(gridExtra)

ggplot(data, aes(x = survived, fill = survived)) +
  geom_bar(stat='count', position='dodge') +
  labs(x = 'How many people died and survived on the Titanic?') +
  geom_label(stat='count',aes(label=..count..), size=3) +
  theme_grey(base_size = 10)

```

## 性別與艙等影響
性別和艙等的EDA分析
發現class1和2女性活下來的比例相當高，而class2和3男性活下來的比例最低

```{r}

#------- gender/sex-----------
b1 <- ggplot(data, aes(x = pclass)) +
  geom_bar(stat='count', position='dodge') +
  geom_label(stat='count',aes(label=..count..), size=3) +
  facet_grid(.~sex) +
  theme_grey(base_size = 10)

b2 <-
  ggplot(data, aes(x = pclass, fill = survived)) +
  geom_bar(stat='count', position='dodge') +
  geom_label(stat='count',aes(label=..count..), size=3, position = position_dodge(0.9)) +
  labs(x = 'pclass', y= "count") + facet_grid(.~sex) +
  theme(legend.position="none") + theme_grey()



# -----------pclass and sex-------------
### ----------class1.2女性活下來的比例相當高，class2.3男性活下來的比例最低
b3 <-
  ggplot(data, aes(x = pclass, fill = survived)) +
  geom_bar(stat='count', position='fill') +
  labs(x = 'pclass', y= "Percent") + facet_grid(.~sex) +
  theme(legend.position="none") + theme_grey()



grid.arrange(b1,b2,nrow=1)
b3

```

## 艙等
而單就艙等來評估的話，雖然各艙等的人數並無明顯差距，1等艙的旅客存活人數佔多數，而3等艙的旅客死亡人數則佔多數，2等艙則是較無明顯區別

```{r}


#------ pclass ----------
ggplot(data, aes(x = survived, fill = pclass)) +
  geom_bar(stat='count', position='dodge') +
  geom_label(stat='count',aes(label=..count..), size=3, position=position_dodge(0.9)) +
  labs(x = 'class') +
  theme_grey(base_size = 10)

b1 <- ggplot(data, aes(x = pclass, fill = pclass)) +
  geom_bar(stat='count', position='dodge') +
  geom_label(stat='count',aes(label=..count..), size=3) +
  theme_grey(base_size = 10)

b2 <-
  ggplot(data, aes(x = pclass, fill = survived)) +
  geom_bar(stat='count', position='dodge') +
  geom_label(stat='count',aes(label=..count..), size=3, position=position_dodge(0.9)) +
  theme_grey(base_size = 10)
grid.arrange(b1,b2, nrow=1)

```

## 性別與兄弟姊妹的影響



```{r}

#-----sibsp-----------

length(data$age[data$survived==1 & data$sibsp!=0 & data$parch!=0& data$sex=="female"])/length(data$age[data$survived==1 & data$sibsp!=0 & data$parch!=0])
length(data$age[data$survived==0 & data$sibsp!=0 & data$parch!=0& data$sex=="male"])/length(data$age[data$survived==0 & data$sibsp!=0 & data$parch!=0])

# total statistics
b1 <- ggplot(data, aes(x = sibsp, fill = sibsp)) +
  geom_bar(stat='count', position='dodge') +
  geom_label(stat='count',aes(label=..count..), size=1) +
  theme_grey(base_size = 15)
# statistics showing survival with sex difference
b2 <-
  ggplot(data, aes(x = sibsp, fill = survived)) +
  geom_bar(stat='count', position='dodge') +
  geom_label(stat='count',aes(label=..count..), size=1, position=position_dodge(0.9)) +
  facet_grid(.~sex) +
  theme_grey(base_size = 15)

# total statistics with sex difference
b3 <-
  ggplot(data, aes(x = sibsp, fill = sex)) +
  geom_bar(stat='count', position = 'dodge') +
  geom_label(stat = 'count', aes(label =..count..), size = 1, 
             position=position_dodge(0.9))+
  theme_grey(base_size = 15)

# percent statistics showing survival with sex difference
b4 <- 
  ggplot(data, aes(x = sibsp, fill = survived)) +
  geom_bar(stat='count', position='fill') +
  labs(x = 'sibsp', y= "Percent") + facet_grid(.~sex) +
  theme(legend.position="none") + theme_grey()

grid.arrange(b1,b2,b3,b4, nrow=2)

```

左上圖為總旅客兄弟姊妹個數的柱狀圖分布情形
左下圖為總旅客兄弟姊妹個數以性別分類的柱狀圖分布情形
右上圖和右下圖為性別與兄弟姊妹個數和存活與否的關係，顯示男性存活比率都偏低；而女性的中若手足和配偶數量加起來不超過3，存活機率很高，幾乎都有達到80%
活下且有兄弟姊妹親人是女性的比例是


男性生存比例偏低，但若在sibsp為1和2之間的生存率有接近0.5
女性的生存率在sibsp為5以前都很高。

## 有雙親和小孩的影響

注意: parch為parch為2以前的樣本量較多。

```{r}
#----- parch-------------

ggplot(data, aes(x = parch, fill = survived)) +
  geom_bar(stat='count', position='fill') +
  labs(x = 'parch', y= "Percent") + facet_grid(.~sex) +
  theme(legend.position="none") + theme_grey()


```
男性生存比例都偏低，但若有雙親和小孩人數為1至2人的生存率有接近0.5
女性的生存率在sibsp為5以前都很高，但因人數太少所以參考價值不大

```{r}

b1 <- ggplot(data, aes(x = parch, fill = parch)) +
  geom_bar(stat='count', position='dodge') +
  facet_grid(.~sex) +
  geom_label(stat='count',aes(label=..count..), size=2) +
  theme_grey(base_size = 15)

b2 <-
  ggplot(data, aes(x = parch, fill = survived)) +
  geom_bar(stat='count', position='dodge') +
  geom_label(stat='count',aes(label=..count..), size=2, position=position_dodge(0.9)) +
  facet_grid(.~sex) +
  theme_grey(base_size = 15)



grid.arrange(b1,b2, nrow=1)

```
## 家庭人數的影響

```{r}
# ------- family size -------

# total statistics
b1 <- ggplot(data, aes(x = fs, fill = fs)) +
  geom_bar(stat='count', position='dodge') +
  geom_label(stat='count',aes(label=..count..), size=1) +
  theme_grey(base_size = 15)
# statistics showing survival with sex difference
b2 <-
  ggplot(data, aes(x = fs, fill = survived)) +
  geom_bar(stat='count', position='dodge') +
  geom_label(stat='count',aes(label=..count..), size=1, position=position_dodge(0.9)) +
  facet_grid(.~sex) +
  theme_grey(base_size = 15)

# total statistics with sex difference
b3 <-
  ggplot(data, aes(x = fs, fill = sex)) +
  geom_bar(stat='count', position = 'dodge') +
  geom_label(stat = 'count', aes(label =..count..), size = 1, 
             position=position_dodge(0.9))+
  theme_grey(base_size = 15)

# percent statistics showing survival with sex difference
b4 <- 
  ggplot(data, aes(x = fs, fill = survived)) +
  geom_bar(stat='count', position='fill') +
  labs(x = 'sibsp', y= "Percent") + facet_grid(.~sex) +
  theme(legend.position="none") + theme_grey()

grid.arrange(b1,b2,b3,b4, nrow=2)


```
family size為4的男生存活率最高，大概都是接近0.5
family size為4的女生存活率也最高


## 年齡

男性存活率最高的在5歲以下
女性則是大部分都存活率極高

```{r}
# ------------ age----------
ggplot(data, aes(x = age, fill = survived)) +
  geom_histogram(aes(fill=factor(survived))) + labs(title="Survival density, known-ages, and sex") +
  scale_x_continuous(breaks = scales::pretty_breaks(n = 12)) + 
  scale_y_continuous(breaks = scales::pretty_breaks(n = 12)) +
  theme_grey() + facet_grid(.~sex)
```


## 船票票價

```{r}
#-------fare--------

ggplot(data, aes(x = fare, fill = survived)) +
  geom_histogram(aes(fill=factor(survived))) + labs(title="Survival density, known-ages, and sex") +
  scale_x_continuous(breaks = scales::pretty_breaks(n = 12)) + 
  scale_y_continuous(breaks = scales::pretty_breaks(n = 12)) +
  theme_grey() + facet_grid(.~sex)

```
#兄弟姊妹對存活率的影響
```{r}
# sibsp的影響
data_sur <- data[data$survived==1, ]
data_un <- data[data$survived==0, ]

par(mfrow=c(1,3))
boxplot(as.numeric(as.character(data$sibsp)), range=2, main="sibsp")
boxplot(as.numeric(as.character(data_sur$sibsp)), col="red", main="survived sibsp")
boxplot(as.numeric(as.character(data_un$sibsp)), col="blue", main="unsurvived sibsp")
kable(summary(data_sur$sibsp))
kable(summary(data_un$sibsp))
# 存活比例在各兄弟姊妹數量的分布
kable(table(data_sur$sibsp)/length(data_sur$sibsp)*100)
# 死亡比例在各兄弟姊妹數量的分布
kable(table(data_un$sibsp)/length(data_un$sibsp)*100)
# 各兄弟姊妹數量的分布
kable(table(data$sibsp)/length(data$sibsp)*100)
```
看似兄弟姊妹的數量並無明顯對存活率的影響

## 年齡和票價

```{r}
par(pch=19)
plot(data$age, data$fare)
points(data$age[data$survived==1], data$fare[data$survived==1], col="red") #活下
points(data$age[data$survived==1 & data$sibsp!=0 & data$parch!=0], 
       data$fare[data$survived==1 & data$sibsp!=0 & data$parch!=0], col="yellow")
points(data$age[data$survived==1 & data$sibsp!=0 & data$parch!=0 & data$sex=="female"], data$fare[data$survived==1 & data$sibsp!=0 & data$parch!=0 & data$sex=="female"], 
       col="green")
legend("topright", legend=c("活下來",paste0("活下來","\n","有sibsp&parch"),paste0("活下來","\n","有sibsp&parch+女性")), col=c("red","yellow","green"),pch=19)

```
最高票價的2人都有活下來，但式除了最高票價以外，其實票價的多寡對存活率的影響並會太高

## SVM

```{r}

library(e1071)

dataas <- subset(data, select=c(pclass,age,sibsp,parch,survived))
dataa <- subset(data, select=c(pclass,age,sibsp,parch))
model <- svm(survived ~ ., data = dataas)
pred_result <- predict(model, dataa)
cm <- table(pred_result, data$survived)   
# accuracy
kable((cm[1]+cm[4])/sum(cm)*100)  

```

準確率68.6%

